【裁判字號】    99,訴,434
【裁判日期】    990830
【裁判案由】    毒品危害防制條例等
【裁判全文】
臺灣高雄地方法院刑事判決               99年度訴字第434號
公  訴  人  臺灣高雄地方法院檢察署檢察官
被      告  乙○○
指定辯護人  陳炳彰律師
被      告  甲○○
選任辯護人  洪世崇律師
            許惠珠律師
上列被告因違反毒品危害防制條例等案件，經檢察官提起公訴（
98年度偵字第36336 號、98年度偵字第36817 號、99年度偵字第
7139號），並經臺灣高雄地方法院檢察署檢察官併案審理（99年
度偵字第10154 號），本院判決如下：
    主  文
乙○○共同製造第二級毒品未遂，處有期徒刑參年拾月，扣案如
附表一編號2 、編號5 、編號6 、編號8 、編號12、編號14；附
表二編號1 、編號2 、編號3 ；附表三編號13、編號14所示之物
，均沒收；扣案附表一編號11所示之甲基安非他命壹包（淨重參
公克）沒收銷毀之；又犯戶籍法第七十五條第一項之變造國民身
分證罪，處有期徒刑肆月，扣案附表二編號6 所示之變造「鐘文
輝」身分證上乙○○照片壹幀沒收。應執行有期徒刑肆年，扣案
如附表一編號2 、編號5 、編號6 、編號8 、編號12、編號14；
附表二編號1 、編號2 、編號3 ；附表三編號13、編號14所示之
物及附表二編號6 所示之變造「鐘文輝」身分證上乙○○照片壹
幀，均沒收；扣案附表一編號11所示之甲基安非他命壹包（淨重
參公克）沒收銷毀之。
甲○○共同製造第二級毒品未遂，處有期徒刑柒年捌月，扣案如
附表一編號2 、編號5 、編號6 、編號8 、編號12、編號14；附
表二編號1 、編號2 、編號3 ；附表三編號13、編號14所示之物
，均沒收。
    事  實
一、乙○○與甲○○均明知甲基安非他命、麻黃鹼係毒品危害防
    制條例第2 條第2 項第2 、4 款所列之第二、四級毒品，竟
    基於共同製造甲基安非他命及麻黃鹼之犯意聯絡，於民國98
    年10月上旬間，由甲○○教導乙○○從感冒藥錠中萃取製造
    甲基安非他命所需第四級毒品麻黃鹼之技術、流程並告知製
    造上開毒品所需器具，雙方約定由乙○○出資新台幣（下同
    ）10萬餘元向不明之藥廠業務代表購買鼻炎治療藥錠30瓶（
    俗稱鼻順通）作為製作甲基安非他命之原料，並購入製造毒
    品之相關器具，甲○○則負責自藥錠中萃取提煉製成第四級
    毒品先驅原料麻黃鹼成分，待萃取出麻黃鹼後，二人再製造
    甲基安非他命，待以前揭藥錠製造完成之甲基安非他命賣得
    款項後，由乙○○與甲○○以八二分帳。乙○○以00000000
    00門號（搭配乙○○所有如附表一編號8 所示之「2 支手機
    」及附表二編號3 所示之「1 支手機」），與甲○○000000
    0000門號（搭配乙○○所有交付予甲○○使用之附表三編號
    14「手機」），於本件製毒通聯過程中為通聯（詳如附表四
    ），後由甲○○將乙○○所購得之鼻炎治療藥錠30瓶磨成粉
    狀，惟因甲○○向乙○○表示其在醫院上班工作，製造毒品
    之行動易遭曝光，經雙方電話口頭聯繫後，彼此協議由乙○
    ○於同年11月19日接手後續之製造麻黃鹼流程，甲○○則以
    電話或親自指導製造麻黃鹼之流程。乙○○於接手後，將甲
    ○○磨成粉狀之鼻炎治療藥錠以酒精浸泡、稀釋，並以氫氧
    化納予以調和，並風乾結晶成麻黃鹼成品1 批，期間乙○○
    為便於使其自感冒藥錠中所萃取出之麻黃鹼泥狀成品可獲取
    更多之結晶數量，在未告知甲○○之情形下，自行於98年11
    月29日某時，在高雄市○○區○○街某處，以3000元之代價
    購入甲基安非他命1 包（淨重3 公克），備以使用。過程中
    因乙○○不熟悉製造毒品步驟以致過程中屢遭瓶頸，其對甲
    ○○僅是口頭教導製作毒品而未實際參與製造毒品乙事，心
    生不滿，乃於同年11月23至30日間，前往甲○○位在屏東縣
    內埔鄉○○村○○路228 巷1 號住處，將提煉出之麻黃鹼交
    由甲○○，甲○○並將麻黃鹼成品放置於冰箱冷凍庫內。嗣
    於98年12月1 日，在高雄縣鳥松鄉○○路27之37號「高昇大
    樓」停車場前拘提乙○○到案，並在乙○○位於上址大樓6
    樓住處實施搜索，當場查獲附表一所示之物，並於乙○○使
    用之車號6927-XQ 號自用小客車，查獲如附表二所示之物。
    又於同日下午5 時5 分許，在屏東縣內埔鄉○○村○○路22
    8 巷1 號，拘提甲○○到案，並在其上開住處內實施搜索，
    扣得如附表三所示之物。
二、又乙○○因另案遭臺灣高雄地方法院檢察署通緝，為躲避逮
    捕，另出於意圖供冒用身分使用，變造國民身分證之犯意，
    於不詳98年7 月間某日，將其所有之相片黏貼在鍾文輝所有
    之國民身分證予以變造。嗣於同年12月1 日下午5 時許，為
    警在前揭乙○○住處拘提乙○○時，在其前揭自用小客車內
    發現上開遭變造之鐘文輝國民身分證。
三、案經法務部調查局南部地區機動工作站移送臺灣高雄地方法
    院檢察署檢察官偵查起訴。
    理  由
壹、程序方面
一、本件共犯乙○○、甲○○於偵查中、審判中，非以證人身分
    且未經具結，就共犯甲○○、乙○○涉案部分所為之陳述，
    均有證據能力。
  (一)依司法院釋字第582 號解釋理由闡釋：「為確保被告對證人
    之詰問權，證人（含共同被告及其他具證人適格之人）於審
    判中，應依人證之法定程序，到場具結陳述，並接受被告之
    詰問，其陳述始得作為認定被告犯罪事實之判斷依據。」「
    被告以外之人（含證人、共同被告等）於審判外之陳述，依
    法律特別規定得作為證據者（刑事訴訟法第159 條第1 項參
    照），除客觀上不能受詰問者外，於審判中，仍應依法踐行
    詰問程序。」等意旨，刑事被告詰問證人之權利，係憲法保
    障之基本訴訟權，不容任意剝奪。雖司法警察官或司法警察
    於調查中詢問證人，不生應行詰問程序之問題，但此項未經
    被告詰問之被告以外之人於檢察事務官、司法警察官或司法
    警察調查中之陳述，於有例外情況得為證據時，該項陳述因
    未經被告詰問，應認屬於未經合法調查之證據，此項詰問權
    之欠缺，非不得於審判中由被告行使以資補正，而完足為經
    合法調查之證據（最高法院99年度台上字第3334號判決要旨
    參照）。又按被告對證人之詰問權固屬憲法之基本權，惟尚
    非不得捨棄（99年度台上字第2059號判決要旨參照）。
  (二)甲○○聲請傳喚證人即共犯乙○○到庭作證並進行對質詰問
    ，已足補正其反對詰問權；乙○○雖未聲請傳喚甲○○，然
    甲○○於本院審理時均亦按時到庭，乙○○在審理程序中有
    權利聲請詰問甲○○而不為，並對甲○○上開陳述均表示有
    證據能力，顯已捨棄其於審判中之詰問權，依上開說明，上
    開乙○○、甲○○於偵審中之陳述均有證據能力。
二、本院以下所引用之具傳聞性質之證據，檢察官、被告及選任
    辯護人於本案言詞辯論時，均同意有證據能力，本院審酌各
    該證據均非違法蒐證取得之證據，且依該證據作成情況作為
    證據應為適當，依刑事訴訟法第159 條之5 第1 項規定，應
    有證據能力。
貳、實體方面：
一、上開乙○○變造國民身分證部分，業據乙○○坦承不諱，復
    有扣案之變造鐘文輝國民身分證可稽，足見乙○○此部分自
    白核與事實相符，應可採信。
二、上開共同製造第二級毒品未遂之犯行，業據被告乙○○坦承
    不諱。訊據被告甲○○，雖坦承附表四確係其與乙○○之通
    聯及乙○○有交付附表三編號13那碗粉末（含第四級毒品先
    驅原料假麻黃鹼成分）給他，且在其住處所扣得之附表三編
    號1-4 、7-9 、11-14 所示之物，確係乙○○之物（本院卷
    第182-183 頁），乙○○確曾將製毒用品載至醫院（本院卷
    第155 頁），其並曾看過乙○○手機上記載製毒流程之內容
    （本院卷第154 頁）等語。惟矢口否認有何與乙○○共同製
    造第二級毒品之犯行，並辯稱：因乙○○說東西放在高雄危
    險，才將附表三編號1-4 、7-9 、11-14 所示之物，搬到其
    住處（本院卷第182 頁）。又其雖有與乙○○以電話交談或
    用簡訊通聯，然多為乙○○主動聯絡，而其係遭乙○○所加
    之壓力，不得不繼續與乙○○聯繫，況其與乙○○所通聯之
    內容，均係擔憂自身不測而虛與委蛇；於乙○○居所扣案之
    筆記筆內所載之製毒流程，乙○○先於調查中稱係綽號「阿
    猴」所提供，嗣於偵審中始改稱甲○○提供其抄錄，前後陳
    述不一，應非事實；起訴書所載於甲○○住處所查扣附表三
    編號1 、5 至10等物，均未檢出毒品或製毒原料成分，顯見
    甲○○並無任何加工或製造毒品之行為，且查扣之器具、物
    品在客觀上實不足供製造第二級、第四級毒品所用，益見甲
    ○○確無參與本件共同製毒犯行等語。經查：
  (一)此部分事實，業據乙○○於本院證述：於98年間因涉違反毒
    品危害防制條例案件遭通緝，甲○○亦涉及該案，於甲○○
    因該案交保後，為了解該案之進行，始認識甲○○，在言談
    間提及製造安非他命，甲○○即以口述之方式教他製造安非
    他命，他就將之抄錄起來，並約定事成分2 成利潤給甲○○
    ，如製毒過程中有遇到瓶頸即交由甲○○處理，期間約有3
    次，甲○○每次都說照他之前口述之程序即可，但事後之結
    果又是不行等語（本院卷第145 頁反面-147頁），並有附表
    四所示乙○○、甲○○於製毒過程中之通聯可佐。又扣案之
    附表一編號14所示之記事本內所載製毒過程，據法務部調查
    局99年6 月2 日調科壹字第09900206680 號函覆稱「鼻順通
    係含假麻黃素成分之感冒藥，因此，依來函附件所載將鼻順
    通加入含紅磷及碘之水溶液中反應後，有可能完成毒品甲基
    安非他命之製造。」等語（本院訴字卷第102-102 之4 、10
    7 頁），另扣案附表三編號13之四級毒品麻黃鹼（淨重390
    公克、純度85.83%、純質淨重332.98公克），其純度高達85
    .83%，足證本件乙○○、甲○○確有提煉第二級毒品甲基安
    非他命之原料麻黃鹼之行為，且有附表一編號2 「含第四級
    毒品先驅原料假麻黃鹼成分（淨重41公克、純度11.17%、純
    質淨重4.58公克）」、附表一編號5 「鹽酸甲麻黃鹼錠（第
    四級毒品先驅原料甲甲基麻黃鹼（淨重171 公克、純度11.2
    1%、純質淨重19.17 公克）」、附表一編號6 「毒品夾鏈袋
    （第四級毒品先驅原料假麻黃鹼成分殘留）」、附表一編號
    8 「手機」、附表一編號11「甲基安非他命」1 包（經送檢
    驗結果，含甲基安非他命成分，淨重3 公克），有法務部調
    查局99年2 月1 日調科壹字第09900022210 號鑑定書在卷（
    偵卷二第53頁）、附表一編號12「酒精」、附表一編號14「
    筆記本」、附表二編號1 「鹽酸」、附表二編號2 「燒杯」
    、附表二編號3 「手機」、附表三編號13「毒品粉末（含第
    四級毒品先驅原料假麻黃鹼，淨重390 公克、純度85.83%、
    純質淨重332.98公克」等證物，乙○○、甲○○前揭犯行足
    堪認定。
  (二)甲○○雖以前揭情詞置辯。惟查：
    1.甲○○辯稱：其與乙○○之通聯，多為乙○○主動聯絡，
      而其係遭乙○○所加之壓力，不得不繼續與乙○○聯繫，
      況其與乙○○所通聯之內容，均係擔憂自身不測而虛與委
      蛇等語。然甲○○與乙○○原不熟識，業據2 人供述在卷
      ，2 人僅因於前案中為共同被告，因乙○○於前案已遭通
      緝，欲了解該案相關結果而找上甲○○，並因逃亡需款孔
      急，而向甲○○提及想製造第二級毒品安非他命來拚一下
      ，甲○○亦甫因涉犯以感冒藥製造第二級毒品，經臺灣高
      雄地方法院檢察署於98年6 月29日起訴（98年度偵字第11
      344 號；本院訴字卷第71-75 頁），而依上開起訴書所載
      ，甲○○於該案之角色為「負責解答製毒程序上之疑問並
      協助提煉製毒原料」（本院卷第71頁反面），甲○○自已
      知悉解答製毒程序上之問題，可能涉及製造毒品犯行，是
      以若甲○○無意與乙○○共同製造第二級毒品，於乙○○
      提議製毒時，大可拒絕，又甲○○於本院審理時經本院質
      以乙○○有何恐嚇行為，甲○○答稱「乙○○有當面稱如
      果作不出來的話你試試看」等語（本院卷第155 頁反面）
      ，上開話語顯不足以對甲○○之意思及行動自由構成限制
      ，且乙○○既經通緝，甲○○亦可通報警察機關將乙○○
      緝捕，以求自保，惟甲○○卻未為之，其抗辯顯與常情相
      悖，而無足採。況且甲○○亦自承其未故意教乙○○錯誤
      的方法，且附表四之譯文，明顯商討如何製毒，甲○○亦
      自承各該譯文中其告知乙○○之方法無任何一通是要讓毒
      品無法完成，業據甲○○陳述「（你的意思並不是指你故
      意告訴乙○○無法完成的方式，也就是手機內容以外之其
      他方式？）也沒有所謂故意、不故意，乙○○手機簡訊有
      給我看過，我略知一二，乙○○要看我是否有辦法可以改
      變，我沒有其他方法，乙○○自己找很多方式要我試，我
      就唬弄他我沒有做。」、「（你的答辯並不是你故意告訴
      他錯誤的方法？）我沒有故意告訴他錯誤的方式。」、「
      （譯文中有哪一通足以證明你告訴乙○○的方法是讓他製
      作的毒品沒有辦法製作完成？例如加入不應該加入的物質
      ，如果有，本院願意幫你函詢調查局以確認該方式可以破
      壞毒品的製作過程。）沒有。」（本院卷第157 頁），況
      且過程中乙○○幾度將半成品交甲○○，甲○○亦有煮及
      試著結晶之行為（詳後3.），足證甲○○上開抗辯並無可
      採。
    2.扣案之筆記本內所載之製毒流程，乙○○固先於調查中稱
      係綽號「阿猴」所提供，嗣於偵審中始改稱甲○○提供其
      抄錄。按被告、被害人或證人之陳述有部分前後不一致或
      相互間有所歧異時，究竟何者為可採，何者為不足採，法
      院原得本其自由心證予以斟酌取捨，非謂一有不符或歧異
      ，即應認其全部供述均為不可採信（最高法院78年度台上
      字第1469號判決要旨）。查乙○○已表示「阿猴」並無其
      人（偵卷一第51頁），再者如扣案之筆記內所載之製毒流
      程係「阿猴」所提供者，則於乙○○、甲○○之就製毒通
      聯中豈會不曾談及「阿猴」，是由乙○○、甲○○之通聯
      內容，足證「阿猴」並不存在，而係乙○○虛構之人。
    3.甲○○自承乙○○將附表三編號13所示那碗粉末交給他，
      要他驗看是否是麻黃素（本院卷第155 頁），至於甲○○
      雖稱其將附表三編號13所示那碗粉末放入冰箱均未動（本
      院卷155 頁），但依附表四編14所示之98年11月30日下午
      1 時27分被告2 人之通聯譯文內容，足認甲○○有「煮」
      附表三編號13所示那碗粉末。又依附表四編號12所示之98
      年11月23日上午7 時56分被告2 人之通聯譯文內容，乙○
      ○已自承所謂「50CC」是指「氫氧化鈉」，「一鹽」是鹽
      酸（本院卷第152 頁），而甲○○亦自承：「（簡訊內容
      『不想多談，昨天我出了些事，帶50CC給我，與一鹽給我
      。』何意？）因為乙○○用酒精泡藥丸變成液態沒有辦法
      成形，乙○○一直要我用鹽酸或氫氧化鈉看是否可以結晶
      ，問題是我也沒有做出來。」等語（本院卷第155 頁），
      甲○○既自承「也沒有做出來」，足認其已接手嘗試結晶
      ，而未成功，由此亦可推認甲○○已參與本件製造第二級
      毒品之構成要件行為。
    4.雖甲○○另以起訴書所載於其住處所查扣附表三編號1、5
      至10等物，均未檢出毒品或製毒原料成分，顯見甲○○並
      無任何加工或製造毒品之行為，且查扣之器具、物品在客
      觀上實不足供製造第二級、第四級毒品所用，益見其確無
      參與本件共同製毒犯行等語。本件乙○○、甲○○上開犯
      行已該當於製造第二級毒品未遂罪（詳後述），而上開扣
      案物雖未檢出毒品或製毒原料成分，或與製毒無關，尚難
      依此即為有利於甲○○之認定。
  (三)本件事證明確，乙○○、甲○○犯行堪以認定，應依法論科
    。
三、論罪科刑
  (一)按戶籍法第75條於97年5 月28日修正公佈，同年月30日施行
    ，該條第1 項、第2 項規定「意圖供冒用身份使用，而偽造
    、變造國民身分證，足以生損害於公眾或他人者，處五年以
    下有期徒刑、拘役或科或併科新臺幣五十萬元以下罰金。行
    使前項偽造、變造之國民身分證亦同。」，戶籍法第75條係
    針對國民身份證之偽造、變造犯行予以明文規定，相較於刑
    法第212 條係針對所有一般特種文書之偽造、變造行為之處
    罰規定，戶籍法之規定應屬於特別規定，依特別法優於普通
    法及從重處斷之原則，應優先適用戶籍法之規定。公訴意旨
    認被告應成立刑法第212 條變造特種文書罪，容有未洽，惟
    起訴之基本事實同一，本院自仍應予以審理，並變更起訴法
    條。
  (二)核被告乙○○所為，係犯毒品危害防制條例第4 條第2 項、
    第6 項之製造第二級毒品未遂罪、戶籍法第75條第1 項之變
    造國民身分證罪；被告甲○○所為，係犯毒品危害防制條例
    第4 條第2 項、第6 項製造第二級毒品未遂罪。
  (三)乙○○與甲○○就本件製造第二級毒品未遂罪之犯罪事實，
    有犯意之聯絡及行為之分擔，均應論以共同正犯。
  (四)乙○○於製造前持有第二級毒品甲基安非他命及第四級毒品
    先驅原料假麻黃鹼（本件扣案之含第四級毒品先驅原料假麻
    黃鹼純質淨重已逾20公克，依毒品危害防制條例第11條第6
    項原亦構成犯罪）之低度行為，為其製造之高度行為所吸收
    ，不另論罪。公訴意旨雖以「乙○○又出於持有第二級毒品
    甲基安非他命之犯意，為便於使其自感冒藥錠中所萃取出之
    麻黃鹼泥狀成品可獲取更多之結晶數量，遂於98年11月29日
    某時，在高雄市○○區○○街某處，以3000元之代價購入甲
    基安非他命1 包（淨重3 公克）而持有。」而認乙○○另犯
    持有第二級毒品罪嫌。惟乙○○自承係其1 位朋友（甲○○
    以外之人）告知以甲基安非他命結晶與麻黃素一起提煉可以
    較快取得甲基安非他命結晶等語（本院卷第88頁反面），是
    乙○○主觀上仍在製造第二級毒品犯意下購買本件扣案之甲
    基安非他命，應認係製造第二級毒品犯行之一部，公訴意旨
    認另犯持有第二級毒品罪，尚有誤會。又乙○○於本院審理
    時陳稱：購買扣案之甲基安非他命1 包，甲○○並不知情，
    也沒有把甲基安非他命放入製毒溶液中可較快速及取得較多
    之甲基安非他命之方式，告知甲○○等語（本院卷第230 頁
    正反面），既無證據證明甲○○就乙○○購買本件扣案之甲
    基安非他命之行為，有犯意聯絡，自難為不利於甲○○之認
    定，附此敘明。
  (五)按認定犯罪行為之該當性，不能僅以行為之外觀為準，尚應
    兼及行為人之主觀犯意。倘行為人係出於製造某級毒品之意
    思，雖所使用之製毒物料，同時可供製造其他次級毒品之用
    ，未及製成其原計劃之毒品即遭查獲，仍應論以欲製造該級
    毒品之未遂罪，不能論以製造其他次級毒品罪（最高法院95
    年度台上字第4082號判決要旨參照）。查乙○○、甲○○之
    主觀犯意為製造第二級毒品，已如前述，又扣案附表一編號
    2 「含第四級毒品先驅原料假麻黃鹼成分（淨重41公克、純
    度11.17%、純質淨重4.58公克）」、附表一編號5 「鹽酸甲
    麻黃鹼錠（第四級毒品先驅原料甲甲基麻黃鹼（淨重171 公
    克、純度11.21%、純質淨重19.17 公克）」、附表一編號6
    「毒品夾鏈袋（第四級毒品先驅原料假麻黃鹼成分殘留）」
    、附表三編號13「毒品粉末（含第四級毒品先驅原料假麻黃
    鹼，淨重390 公克、純度85.83%、純質淨重332.98公克」，
    有法務部調查局99年2 月1 日調科壹字第09900022210 號鑑
    定書附卷可稽（警卷一第8-12頁）。顯見本件被告僅完成製
    造甲基安非他命前階段之製造出第四級毒品假麻黃鹼，然尚
    未進行甲基安非他命合成階段，亦即尚未以麻黃鹼為原料，
    配合紅磷及碘（或氫碘酸），溶解於溶劑（水或氯仿等有機
    溶劑）中加熱迴流數小時至數天（視反應完成與否）後，生
    成甲基安非他命自由鹼之階段即為警查獲，從而乙○○、甲
    ○○製造第二級毒品甲基安非他命之犯行實屬於未遂階段，
    揆諸前揭判決意旨，自應論以製造第二級毒品未遂罪，而不
    能論以製造第四級毒品既遂罪，甲○○舉最高法院97年度台
    上字第918 號判決認本件並未達製造第二級毒品之著手階段
    ，尚無可採。自應依刑法第25條第2 項規定減輕其刑。
  (六)乙○○上開2 件犯行，犯意各別，行為互殊，應予分論併罰
    。
  (七)乙○○於偵查中及本院審理時均坦認犯罪製造第二級毒品未
    遂之犯行，合於毒品危害防制條例第17條第2 項規定，應減
    輕其刑，並與前揭未遂之減輕事由，依法遞減之。
  (八)就併案部分（99年度偵字第10154 號）與原起訴事實為同一
    事實，本院自得一併審理，附此敘明。
  (九)爰審酌乙○○、甲○○為牟取不法利益，竟仍著手製造第二
    級毒品甲基安非他命，置政府杜絕毒品之禁令如罔聞，無視
    於毒品泛濫所造成社會秩序之破壞，與荼毒國民身體健康之
    惡害，犯罪情節非輕，乙○○犯罪坦認犯行，態度尚可；甲
    ○○則犯罪後態度不佳，飾詞卸責，尚無悔意；雖考量本件
    製造甲基安非他命尚未完成，未及流入市面，乙○○、甲○
    ○亦未因此有所獲利，惟查甲○○已有製造第二級毒品起訴
    在案（臺灣高雄地方法院檢察署檢察官98年度偵字第11344
    號），甲○○亦由本院98年度訴字第881 號判決判處共同持
    有第二級毒品達一定數量，處有期徒刑8 月，現上訴於臺灣
    高等法院高雄分院，乙○○亦為上開案件之共犯，因乙○○
    於偵查中遭通緝，另以98年度偵緝字第2748號起訴，由本院
    以99年度訴字第848 號審理中，有被告2 人之臺灣高等法院
    被告前案紀錄表在卷可查，足認被告2 人係於另案審理、偵
    查中再犯本案，故雖屬未遂，仍不宜輕縱；乙○○另持有第
    二級毒品甲基安非他命及為圖逃避遭警緝獲而變造國民身分
    證等犯行，均顯惡性及乙○○、甲○○本件參與情節、犯罪
    動機、目的等一切情狀，分別量處如主文所示之刑。並就乙
    ○○所處之刑部分，定應執行刑。
四、沒收
  (一)扣案之附表一編號11甲基安非他命（淨重3 公克），為違禁
    物，應依毒品危害防制條例第18條第1 項前段規定，不問屬
    於犯人與否，於乙○○製造第二級毒品罪刑項下，宣告沒收
    銷燬之。
  (二)毒品危害防制條例第18條第1 項前段之規定，應予沒收銷燬
    之毒品及專供製造或施用之器具，以經查獲之第一、二級毒
    品為限。然鑑於第三、四級毒品均係管制藥品，特於同條例
    第11條之1 明定無正當理由，不得擅自持有；第18條第1 項
    後段復規定查獲之第三、四級毒品，無正當理由而擅自持有
    者，沒入銷燬之。從而，依同條例第18條第1 項後段應沒入
    銷燬之毒品，專指查獲施用或持有之第三、四級毒品而言；
    倘係查獲製造、運輸、販賣、意圖販賣而持有、以非法方法
    使人施用、引誘他人施用或轉讓第三、四級毒品，既屬同條
    例相關法條明文規定處罰之犯罪行為，即非該條項應依行政
    程序沒入銷燬之範圍。另同條例第19條第1 項所定「供犯罪
    所用或因犯罪所得之物」，係指犯第4 條至第9 條、第12條
    、第13條或第14條第1 項、第2 項之罪所用或所得之物，不
    包括毒品本身在內，是尚不得援用此項規定為第三、四級毒
    品之沒收依據。再同條例對於查獲之製造、運輸、販賣、意
    圖販賣而持有、以非法方法使人施用、引誘他人施用及轉讓
    第三、四級毒品之沒收，並無特別規定，如其行為已構成犯
    罪，則該毒品即屬不受法律保護之違禁物，應回歸刑法之適
    用，依刑法第38條第1 項第1 款之規定沒收之，始為適法（
    最高法院95年度台上字第911 號判決意旨參照）。查本件扣
    案如附表一編號2 「含第四級毒品先驅原料假麻黃鹼成分（
    淨重41公克、純度11.17%、純質淨重4.58公克）」、附表一
    編號5 「鹽酸甲麻黃鹼錠（第四級毒品先驅原料甲甲基麻黃
    鹼（淨重171 公克、純度11.21%、純質淨重19.17 公克）」
    、附表三編號13「毒品粉末（含第四級毒品先驅原料假麻黃
    鹼，淨重390 公克、純度85.83%、純質淨重332.98公克」，
    經驗檢均含第四級毒品假麻黃鹼成分；又附表一編號6 「毒
    品夾鏈袋」經檢驗結果，亦殘留有第四級毒品假麻黃鹼之殘
    渣，而與其上殘留之假麻黃鹼，衡情均已難以分析剝離，亦
    無析離實益，當應整體視為假麻黃鹼，是上開扣案物均屬違
    禁物，不問屬於犯人與否，應依刑法第38條第1 項第1 款規
    定，及共犯責任共通原則，於乙○○、甲○○製造第二級毒
    品罪刑項下宣告沒收之。
  (三)扣案附表二編號2 「燒杯」為乙○○所購買，供本次製毒所
    用（本院卷第181 頁反面）；附表一編號12「酒精」、附表
    二編號1 「鹽酸」，為乙○○所有，供本件製毒之用（本院
    訴字卷第182 頁反面）；附表一編號8 「手機（2 支）」、
    附表二編號3 「手機（1 支）」，乙○○於本件製毒通聯過
    程中均有使用（本院卷第184 頁）、附表三編號14「手機」
    為乙○○所有，交付予甲○○用於本件製毒通聯，業據甲○
    ○供述在卷（本院卷第184 頁），且有通訊監察譯文在卷可
    查、附表一編號14「筆記本」，上開本件製毒程序，足認上
    開扣案物均為乙○○所有供本件製造第二級毒品甲基安非他
    命犯罪所用之物，均依毒品危害防制條例第19條第1 項之規
    定及共犯責任共通原則，於乙○○、甲○○製造第二級毒品
    罪刑項下宣告沒收之。
  (四)扣案之變造「鐘文輝」身分證1 紙，其中之照片1 幀係乙○
    ○所有，並供犯罪所用之物，依刑法第38條第1 項第2 款規
    定，於乙○○所涉違反戶籍法第75條第1 項之罪名項下，併
    予宣告沒收。
  (五)扣案附表一編號1 、3 、4 、7 、10、13，扣案附表二編號
    4 、5 所示之物乙○○所有及扣案附表三編號5 、6 、10為
    甲○○所有，惟與本件犯行尚無直接關聯或無法證明與本件
    犯行有直接關聯，扣案附表編號8 「冰箱」為乙○○之房東
    所有，業據乙○○供述在卷（本院卷第182 頁反面），非被
    告所有之物，且非違禁物；附表三編號1-4 、7-9 、11、12
    所示之物，無證據證明係被告2 人所有（本院卷第181-185
    頁），且均與本件犯行尚無直接關聯或無法證明與本件犯行
    有直接關聯，故不予宣告沒收，附此敘明。
據上論斷，應依刑事訴訟法第299 條第1 項前段、第300 條，毒
品危害防制條例第4 條第2 項、第6 項、第17條第2 項、第18條
第1 項前段、第19條第1 項前段，戶籍法第75條第1 項，刑法第
11條、第28條、第25條第2 項、第38條第1 項第2 款、第51條第
5 款，判決如主文。
本案經檢察官丙○○到庭執行職務。
中    華    民    國    99    年    8     月    30    日
                  刑事第四庭  審判長法  官  洪碩垣
                                    法  官  張  震
                                    法  官  施介元
以上正本證明與原本無異。
如不服本判決應於收受送達後10日內向本院提出上訴書狀，並應
敘述具體理由；如未敘述上訴理由者，應於上訴期間屆滿後20日
內向本院補提理由書（均須按他造當事人之人數附繕本）「切勿
逕送上級法院」。
中    華    民    國    99    年    8     月    30    日
                                    書記官  葉玉芬
附錄本判決論罪科刑法條
毒品危害防制條例第4條
製造、運輸、販賣第一級毒品者，處死刑或無期徒刑；處無期徒
刑者，得併科新臺幣 2 千萬元以下罰金。
製造、運輸、販賣第二級毒品者，處無期徒刑或 7 年以上有期
徒刑，得併科新臺幣 1 千萬元以下罰金。
製造、運輸、販賣第三級毒品者，處 5 年以上有期徒刑，得併
科新臺幣 7 百萬元以下罰金。
製造、運輸、販賣第四級毒品者，處 3 年以上 10 年以下有期
徒刑，得併科新臺幣 3 百萬元以下罰金。
製造、運輸、販賣專供製造或施用毒品之器具者，處 1 年以上
7 年以下有期徒刑，得併科新臺幣 1 百萬元以下罰金。
前五項之未遂犯罰之。
戶籍法第75條
意圖供冒用身分使用，而偽造、變造國民身分證，足以生損害於
公眾或他人者，處5 年以下有期徒刑、拘役或科或併科新臺幣50
萬元以下罰金。
行使前項偽造、變造之國民身份證者，亦同。
將國民身份證交付他人，以供冒名使用，或冒用身份而使用他人
交付或遺失之國民身份證，足以生損害於公眾或他人者，處3 年
以下有期徒刑、拘役或科或併科新臺幣30萬元以下罰金。
 附表一（執行處所：高雄縣鳥松鄉○○路27之37號6樓）
┌──┬───────────────┬──┬──┬───┬───────────────┐
│編號│品名                          │單位│數量│持有人│檢驗結果                      │
├──┼───────────────┼──┼──┼───┼───────────────┤
│1   │租賃契約書                    │份  │1   │乙○○│                              │
├──┼───────────────┼──┼──┼───┼───────────────┤
│2   │起訴書載「愷他命毒品」實為第四│杯  │2   │乙○○│含第四級毒品先驅原料假麻黃鹼成│
│    │級毒品先驅原料假麻黃鹼（淨重41│    │    │      │分（淨重41公克、純度11.17%、純│
│    │公克、純度11.17%、純質淨重4.58│    │    │      │質淨重4.58公克）              │
│    │公克）                        │    │    │      │                              │
├──┼───────────────┼──┼──┼───┼───────────────┤
│3   │車號6927-XQ 交通違規通知單    │張  │1   │乙○○│                              │
├──┼───────────────┼──┼──┼───┼───────────────┤
│4   │黃騰輝起訴書影本              │份  │1   │乙○○│                              │
├──┼───────────────┼──┼──┼───┼───────────────┤
│5   │鹽酸甲麻黃鹼錠                │瓶  │1   │乙○○│第四級毒品先驅原料甲甲基麻黃鹼│
│    │                              │    │    │      │（淨重171 公克、純度11.21%、純│
│    │                              │    │    │      │質淨重19.17公克）             │
├──┼───────────────┼──┼──┼───┼───────────────┤
│6   │毒品夾鏈袋                    │個  │1   │乙○○│第四級毒品先驅原料假麻黃鹼成分│
│    │                              │    │    │      │殘留                          │
├──┼───────────────┼──┼──┼───┼───────────────┤
│7   │使用過電話易付卡              │    │4   │乙○○│                              │
├──┼───────────────┼──┼──┼───┼───────────────┤
│8   │手機                          │支  │2   │乙○○│                              │
├──┼───────────────┼──┼──┼───┼───────────────┤
│9   │冰箱                          │台  │1   │乙○○│未檢出毒品或製毒原料成分      │
├──┼───────────────┼──┼──┼───┼───────────────┤
│10  │Ph值檢測器                    │台  │1   │乙○○│未檢出毒品或製毒原料成分      │
├──┼───────────────┼──┼──┼───┼───────────────┤
│11  │甲基安非他命（淨重3 公克）    │包  │1   │乙○○│含甲基安非他命成分            │
├──┼───────────────┼──┼──┼───┼───────────────┤
│12  │酒精                          │瓶  │1   │乙○○│                              │
│    │                              │    │    │      │                              │
├──┼───────────────┼──┼──┼───┼───────────────┤
│13  │玻璃盆                        │個  │2   │乙○○│                              │
├──┼───────────────┼──┼──┼───┼───────────────┤
│14  │筆記本                        │本  │1   │乙○○│                              │
└──┴───────────────┴──┴──┴───┴───────────────┘
附表二（執行處所：乙○○使用之車號6927-XQ自用小客車）
┌──┬───────────────┬──┬──┬───┬───────────────┐
│編號│品名                          │單位│數量│所有人│檢驗結果                      │
├──┼───────────────┼──┼──┼───┼───────────────┤
│1   │鹽酸                          │瓶  │1   │乙○○│                              │
├──┼───────────────┼──┼──┼───┼───────────────┤
│2   │燒杯                          │個  │1   │乙○○│未檢出毒品或製毒原料成分      │
├──┼───────────────┼──┼──┼───┼───────────────┤
│3   │手機                          │支  │1   │乙○○│                              │
├──┼───────────────┼──┼──┼───┼───────────────┤
│4   │鑰匙                          │支  │1   │乙○○│                              │
├──┼───────────────┼──┼──┼───┼───────────────┤
│5   │遙控器                        │個  │1   │乙○○│                              │
├──┼───────────────┼──┼──┼───┼───────────────┤
│6   │鐘文輝身分證及健保卡          │張  │2   │乙○○│                              │
└──┴───────────────┴──┴──┴───┴───────────────┘
附表三（執行處所：屏東縣內埔鄉○○村○○路228巷1號）
┌──┬───────────────┬──┬──┬───┬───────────────┐
│編號│品名                          │單位│數量│所有人│檢驗結果                      │
├──┼───────────────┼──┼──┼───┼───────────────┤
│1   │電熱爐                        │個  │1   │甲○○│未檢出毒品或製毒原料成分      │
├──┼───────────────┼──┼──┼───┼───────────────┤
│2   │伊普熱痛消炎劑                │瓶  │1   │甲○○│含第三級毒品愷他命成分、淨重25│
│    │                              │    │    │      │13公克、純度0.32% 、純質淨重8.│
│    │                              │    │    │      │04公克                        │
├──┼───────────────┼──┼──┼───┼───────────────┤
│3   │碘                            │瓶  │1   │甲○○│                              │
├──┼───────────────┼──┼──┼───┼───────────────┤
│4   │酒精                          │瓶  │1   │甲○○│乙醇與二乙醚混合溶劑          │
├──┼───────────────┼──┼──┼───┼───────────────┤
│5   │燒杯                          │個  │2   │甲○○│未檢出毒品或製毒原料成分      │
├──┼───────────────┼──┼──┼───┼───────────────┤
│6   │漏斗                          │漏斗│1   │甲○○│未檢出毒品或製毒原料成分      │
├──┼───────────────┼──┼──┼───┼───────────────┤
│7   │濾網                          │個  │1   │甲○○│未檢出毒品或製毒原料成分      │
├──┼───────────────┼──┼──┼───┼───────────────┤
│8   │酸鹼測試筆                    │支  │1   │甲○○│未檢出毒品或製毒原料成分      │
├──┼───────────────┼──┼──┼───┼───────────────┤
│9   │玻璃棒                        │支  │1   │甲○○│未檢出毒品或製毒原料成分      │
├──┼───────────────┼──┼──┼───┼───────────────┤
│10  │滴管                          │支  │1   │甲○○│未檢出毒品或製毒原料成分      │
├──┼───────────────┼──┼──┼───┼───────────────┤
│11  │第四級毒品二氮平（淨重99公克、│包  │1   │甲○○│                              │
│    │純質淨重3.4 公克）            │    │    │      │                              │
├──┼───────────────┼──┼──┼───┼───────────────┤
│12  │未含毒品成分之藥粉            │包  │1   │甲○○│含縮蘋酸氯菲安明成分，淨重350 │
│    │                              │    │    │      │公克                          │
├──┼───────────────┼──┼──┼───┼───────────────┤
│13  │毒品粉末                      │碗  │1   │甲○○│含第四級毒品先驅原料假麻黃鹼，│
│    │                              │    │    │      │淨重390 公克、純度85.83 ％、純│
│    │                              │    │    │      │質淨重332.98公克              │
├──┼───────────────┼──┼──┼───┼───────────────┤
│14  │手機門號0000000000號（        │支  │1   │甲○○│                              │
│    │IMEＺ000000000000000 號)       │    │    │      │                              │
└──┴───────────────┴──┴──┴───┴───────────────┘
附表四
┌──┬───────────────────────────┬───────────────┬───────────────┐
│項次│通話時間、門號、內容                                  │乙○○對通話內容之證述        │甲○○對通話內容之陳述        │
├──┼───────────────────────────┼───────────────┼───────────────┤
│    │98年11月19日16時38分                                  │                              │我在譯文中跟乙○○說「要慢慢加│
│    │發話人A ：甲○○（0000000000）                        │                              │水後直接下去煮，不要讓它漂浮」│
│    │受話人B ：乙○○（0000000000）                        │                              │，我有這樣跟他講是因為他製作上│
│ 1  │                                                      │                              │出現問題就會問我，但不是全部。│
│    │「B ：喂！A ：喂！恩！B ：…A ：沒關係，沒關係，怎麼樣│                              │（偵卷(二)第35頁）              │
│    │？B 我煮到現在啦。A ：為什麼？B ：怎麼會？…A ：不可能│                              │98年11月19日我在電話中說『要讓│
│    │阿！B ：我不想再說了啦，現在還在煮啦，有夠頭痛的。A ：│                              │它乾』是因為乙○○跟我說藥丸弄│
│    │不是阿，你有沒有用電扇吹阿？B ：有阿！根本連漂…A ：啊│                              │的濕濕的，我就跟他說要把它弄乾│
│    │？B ：連漂…我放在盤子裡面。A ：恩。B ：我怕吹乾，我怕│                              │。我知道他要提煉麻黃素，我是完│
│    │到了。趕快把它倒出來。A ：要讓它乾阿。B ：要讓它吹到乾│                              │全不會，他的意思是說這種東西濕│
│    │？A ：對。B ：吹到乾才會出來？A ：對。B ：出來，會不會│                              │濕的，外面的人怎麼會接受，所以│
│    │到時候還是沒有？A ：啊？B ：到時候沒有呢？我不敢做決定│                              │我就回答說「弄乾就可以了」。（│
│    │。A ：會啦，不可能沒有啦！B ：不是，我說這個真的是很大│                              │偵卷(二)第42頁）                │
│    │，董仔，我跟你講的我沒有這個…我不能賠這一條！A ：要不│                              │我跟乙○○說「你要是怕，就直接│
│    │然就…你如果怕的話就直接下去煮阿B ：什麼直接下去煮阿？│                              │弄下去煮」是因為當時乙○○問我│
│    │A ：對！B ：什麼？聽不懂？A ：你如果怕的話就直接下去，│                              │一些問題，我是說藥丸要提煉麻黃│
│    │下去煮，跟那個湯，煮湯的時候記得那個…。B ：不是阿，加│                              │素的東西直接下去煮。電話中提及│
│    │了2 杯，我用2 杯那個用好的，我用到現在。A ：我就說用好│                              │『葫蘆』是指燒杯。（偵卷(二)第43│
│    │的阿，用好的你就直接下去煮，煮了後你再開始慢慢的加水。│                              │頁）                          │
│    │B ：不是那個。A ：我知道，我知道。B ：那個我有，那我用│                              │                              │
│    │了阿。A ：我知道。B ：恩。A ：我說的意思是說那邊的『葫│                              │                              │
│    │蘆』，『葫蘆』那一邊的。B ：『葫蘆』那一邊的到現在還在│                              │                              │
│    │煮，我煮了很久了，倒出來又沒有，連漂浮都沒有，那個不用│                              │                              │
│    │讓它漂浮阿。B ：吹到乾就好了嗎？A ：阿？B ：吹到乾就好│                              │                              │
│    │嗎？A ：對。B ：我不敢，你知不知道？我就再讓它煮。A ：│                              │                              │
│    │不會啦，我跟你講，關係，你就乾脆下去直接給它煮了啦。B │                              │                              │
│    │：什麼給它煮？我聽不懂。A ：你『葫蘆』裡面的就直接加那│                              │                              │
│    │些『中藥』下去就讓它弄，嘿。B ：不是這樣啦，根本就還沒│                              │                              │
│    │浮出來，要怎麼做那個？怎麼可以？A ：那個我昨天晚上忘記│                              │                              │
│    │跟你講，你又沒有清楚，我就跟你講上面的不用等它，你聽的│                              │                              │
│    │懂意思嗎？B ：那現在我是不是讓它到乾就好了？A ：對。B │                              │                              │
│    │：吹到乾就對了？A ：對。B ：我很怕沒有。A ：會啦，不可│                              │                              │
│    │能啦，對。B ：真的會喔？A ：會。B ：到時候沒有我真的會│                              │                              │
│    │那個…。A ：不會，不。B ：那個吹一吹乾掉就沒有了。A ：│                              │                              │
│    │恩，不可能，不可能。B ：我現在就把它吹乾。A ：對對對。│                              │                              │
│    │B ：好。A ：好。」（警卷(一)第43至45頁）                │                              │                              │
├──┼───────────────────────────┼───────────────┼───────────────┤
│    │98年11月19日21時58分                                  │該通簡訊是甲○○告訴我可以多加│是我與乙○○間之簡訊聯絡。張懷│
│    │發話人A ：甲○○（0000000000）                        │一些酒精放入感冒藥丸內下去煮沸│湘跟我說，他要利用感冒藥丸提煉│
│    │受話人B ：乙○○（0000000000）                        │，另簡訊內容所提到的『老闆在旁│甲基或鹽酸麻黃素，但他提煉時遇│
│ 2  │                                                      │不方便接電話』指的是甲○○正在│到困難，「煮」不出來，就要我幫│
│    │簡訊：現在只有另一桶多放些酒來取其量，…因老闆在旁不方│醫院上班開會，不方便接電話。（│他解決問題，我不想理他，21時58│
│    │便接電話，願多體諒。」（警卷(一)第46頁）                │警卷(一)第5頁 ）                │分的簡訊是我告訴他，再多放些酒│
│    │                                                      │                              │精試試看，至於「取其量」是指酒│
│    │                                                      │                              │精量多量少由他自己決定，這是隨│
│    │                                                      │                              │便唬弄他的。（偵卷(二)第4 頁至第│
│    │                                                      │                              │5 頁背面）                    │
├──┼───────────────────────────┼───────────────┼───────────────┤
│    │98年11月19日22時23分                                  │                              │22時23分的簡訊，就是乙○○硬要│
│    │發話人A ：乙○○（0000000000）                        │                              │拉我跟他一起從事麻黃素提煉，簡│
│ 3  │受話人B ：甲○○（0000000000）                        │                              │訊中他提到「第一」是指萃取麻黃│
│    │                                                      │                              │素的第一道程序，他希望以後第一│
│    │簡訊：「另外那桶很黃→都放在一起嗎？我到現在都沒睡我好│                              │道程序都由我來做。（偵卷(二)第4 │
│    │累，叫你弄一弄我不知道該怎麼說了，搞的我好累都還停在第│                              │頁至第5 頁背面）              │
│    │一，要做死嗎？就很不順利了，以後第一都給你去搞我不要做│                              │電話中簡訊中提到「第一」是指要│
│    │，你去找或第一）是你去克服，不要再叫我去搞嗎會浪費時間│                              │把藥錠煮散，他傳簡訊給我說之後│
│    │，不要再全部叫我一個人去做了，你自己去想想吧→自己我能│                              │第一個階段都交給我作，因為他都│
│    │做多少阿，我明天真的有事，搞的我不知該如何收場了→我真│                              │弄不出來，但是是因為我教他的方│
│    │幹。」（警卷(一)第46頁）                                │                              │法都做不出來。我不是故意誤導張│
│    │                                                      │                              │懷湘製作流程，我完全不知到怎麼│
│    │                                                      │                              │製作毒品。因為乙○○一直認為我│
│    │                                                      │                              │會做，所以我才會在電話中跟他講│
│    │                                                      │                              │這些。（偵卷(二)第36頁）        │
│    │                                                      │                              │                              │
├──┼───────────────────────────┼───────────────┼───────────────┤
│    │98年11月19日22時48分                                  │該通簡訊是我問甲○○在製造過程│                              │
│    │發話人A ：甲○○（0000000000）                        │中所產出的兩杯含麻黃素的液體顏│                              │
│    │受話人B ：乙○○（0000000000）                        │色不同，我不清楚是否真的如「阿│                              │
│ 4  │                                                      │猴」所說的乾脆放在一起煮沸，才│                              │
│    │簡訊：「是的。」（警卷(一)第46頁）                      │能夠漂浮出白色結晶物，後來林常│                              │
│    │                                                      │輝用簡訊回答我說『是的』，我認│                              │
│    │                                                      │為甲○○具有醫學的常識，所以我│                              │
│    │                                                      │才會請教他。（警卷第5頁）     │                              │
├──┼───────────────────────────┼───────────────┼───────────────┤
│    │時間：98年11月20日09時10分                            │甲○○教我的時候是教我將藥丸泡│                              │
│    │發話人A ：乙○○（0000000000）                        │在酒精內，但是結果我做的時候發│                              │
│    │受話人B ：甲○○（0000000000）                        │現並沒有像甲○○的這樣子，也就│                              │
│ 5  │                                                      │是藥丸泡到酒精日浸泡20分鐘後再│                              │
│    │簡訊：「快回電→幹酒都不會乾，酒像了黏稠狀，不能過濾，│攪拌，再將酒精過濾乾淨，但是我│                              │
│    │只要一過濾就黏著，連濾都不能濾，現在怎麼辦？我快瘋了，│照他的方法是一塌糊塗，所以我才│                              │
│    │我已經沒錢了，我不能失敗，你想看看快點在這不是辦法→快│會打這通簡訊給甲○○。（本院卷│                              │
│    │快快我真的很急了。」（偵卷(二)第46頁背面）              │第150頁反面）                 │                              │
│    │                                                      │                              │                              │
│    │                                                      │                              │                              │
│    │                                                      │                              │                              │
│    │                                                      │                              │                              │
├──┼───────────────────────────┼───────────────┼───────────────┤
│    │時間：98年11月20日10時40分                            │當天我一直打電話給甲○○，他都│                              │
│    │發話人A ：乙○○（0000000000）                        │沒有回，電話也沒有開機，我以為│                              │
│    │受話人B ：甲○○（0000000000）                        │他不理我，第二天甲○○告訴我他│                              │
│ 6  │                                                      │是出去辦事情，原本98年11月20日│                              │
│    │簡訊：「好→你不理我很好，你在公司等或你家等我，我現在│當天有約好見面，但是甲○○臨時│                              │
│    │已經這樣了，你只想你自己，都不替我想一下，我回去找你→│有事出去，我都沒有辦法聯絡到林│                              │
│    │到時也不用再解釋，交給你了，其他你自己想辦法了，反正你│常輝。                        │                              │
│    │一定要給我一個交代→我不是開玩笑的，你現在也不用再打給│                              │                              │
│    │我了→我在路上了你等我→我真的好幹就這樣。」（偵卷(二)第│                              │                              │
│    │46頁背面）                                            │                              │                              │
│    │                                                      │                              │                              │
│    │                                                      │                              │                              │
├──┼───────────────────────────┼───────────────┼───────────────┤
│    │時間：98年11月20日14時59分                            │                              │我傳簡訊說「油無所謂，成分在直│
│    │發話人A ：甲○○（0000000000）                        │                              │接下去用，不是不理你，昨晚完全│
│ 7  │受話人B ：乙○○（0000000000 ）                       │                              │無睡，早上睡死了，你也太急了，│
│    │                                                      │                              │請冷靜」，是因為乙○○跟我說他│
│    │簡訊：「油無所謂，成份再直接下去用，不是不理你，昨晚完│                              │依照朋友說的方法，做出來油油的│
│    │全無睡，早上睡死了。你也太心急了吧，請冷靜！！！」（偵│                              │，所以我就跟他說「油沒關係」，│
│    │卷(二)第46頁背面）                                      │                              │「成份直接下去用」是指他藥丸做│
│    │                                                      │                              │出來的成份。（偵卷(二)第43頁）  │
├──┼───────────────────────────┼───────────────┼───────────────┤
│    │時間：98年11月20日15時11分                            │因為作這個毒品拖了很久，錢要還│                              │
│    │發話人A ：甲○○（0000000000）                        │人家，所以當時甲○○才會打這通│                              │
│ 8  │受話人B ：乙○○（0000000000）                        │簡訊給我。（本院卷第151 頁）  │                              │
│    │                                                      │                              │                              │
│    │                                                      │                              │                              │
│    │簡訊：「自己想想，我從不對你要求什麼，只是想一起努力，│                              │                              │
│    │才有機會，你急，我可理解，但我的心理，你是否會明……？│                              │                              │
│    │」（偵卷(二)第46頁背面）                                │                              │                              │
├──┼───────────────────────────┼───────────────┼───────────────┤
│    │時間：98年11月20日15時24分                            │好像是在抱怨，現在我也忘記了。│                              │
│ 9  │發話人A ：甲○○（0000000000）                        │當初作本案毒品其實我完全不懂，│                              │
│    │受話人B ：乙○○（0000000000 ）                       │製作過程我都不會，我是照甲○○│                              │
│    │                                                      │教我做，碰到瓶頸我就拿去給林常│                              │
│    │                                                      │輝，當初甲○○講講說如果我不會│                              │
│    │簡訊：「一路走來，我得到什麼，我賺到什麼……？」（警卷│就拿去給他，他會幫我解決。（本│                              │
│    │(一)第50頁）                                            │院卷第148頁）                 │                              │
├──┼───────────────────────────┼───────────────┼───────────────┤
│    │時間：98年11月20日15時40分                            │這通簡訊是甲○○發給我的，當時│                              │
│    │發話人A ：甲○○（0000000000）                        │東西因為作不出來，我就逼他，我│                              │
│ 10 │受話人B ：乙○○（0000000000）                        │就拿給他並跟他說我不要做了，因│                              │
│    │                                                      │為我當時我的錢已經被別人逼得很│                              │
│    │                                                      │死，買了這些東西又作不出來，因│                              │
│    │簡訊：「今天，如果我與你的想法一樣，我就算有事，也早己│此我跟甲○○產生一些爭執。林常│                              │
│    │有錢，不會像現在這樣……！願你會明白。」（警卷(一)第50頁│輝的意思就是在抱怨他也沒有賺到│                              │
│    │）                                                    │錢，我還這樣逼他，好像我逼他，│                              │
│    │                                                      │我將東西丟給他叫他將東西做出來│                              │
│    │                                                      │。我知道所謂「一路走來，我得到│                              │
│    │                                                      │什麼，我賺到什麼……？」大概就│                              │
│    │                                                      │是這個意思，至於其他的譯文，我│                              │
│    │                                                      │就忘記了。（本院卷第148 頁正反│                              │
│    │                                                      │面）                          │                              │
├──┼───────────────────────────┼───────────────┼───────────────┤
│    │時間：98年11月20日15時46分                            │要做毒品，我去租一個地方一次要│                              │
│    │發話人A ：乙○○（0000000000）                        │一萬元，三次三萬元，我沒有錢，│                              │
│ 11 │受話人B ：甲○○（0000000000）                        │甲○○有跟我講，我就將全部東西│                              │
│    │                                                      │丟還給他，因為怎麼去製造這個東│                              │
│    │                                                      │西我都不會，照甲○○的方法作也│                              │
│    │簡訊：「我已經全部載回來了，我拿給弄我沒錢了，這次我不│不行，碰到瓶頸我就全部載回去給│                              │
│    │想再說了我拿給你，換你去想辦法了交給你了。我去了三次花│他。其實下一通，也就是97年11月│                              │
│    │了三萬我沒力了。好你都沒要求什麼都是我好嗎，你以前被人│20日下午3時54分這通簡訊甲○○ │                              │
│    │怎樣我不知道，可是我有對你心態會有不好的嗎？你自己去想│還約我七點見面，我全部東西都載│                              │
│    │想看那我呢，我什麼都替你去想那我呢，其他的我不想再說了│去給他了。（本院卷第149 頁反面│                              │
│    │，算了。這次算我拜託你，我們先把眼前的事做完，以後的事│）                            │                              │
│    │再安排了，如果你現在不要，我也認了，算了，我都已經這樣│                              │                              │
│    │了，你一句要與不要，馬上跟我打訊息給我，該做的我也做了│                              │                              │
│    │，不該做的我也做了，我等你一句話→要我載去給你，你不要│                              │                              │
│    │→那我全部都丟了。」（警卷(一)第50頁）                  │                              │                              │
├──┼───────────────────────────┼───────────────┼───────────────┤
│    │時間：98年11月23日07時56分                            │我不記得了。「鹽」好像是氫氧化│因為乙○○用酒精泡藥丸變成液態│
│    │發話人A ：甲○○（0000000000）                        │鈉等化學藥品，「50ＣＣ」我忘記│沒有辦法成形，乙○○一直要我用│
│    │受話人B ：乙○○（0000000000）                        │是什麼了，這是甲○○傳給我的。│鹽酸或氫氧化鈉看是否可以結晶，│
│12  │                                                      │（審判長問：與本案製造毒品有關│問題是我也沒有做出來。因為張懷│
│    │                                                      │係嗎？）甲○○傳這些都是與製造│湘一直打電話到我家都走不到我，│
│    │簡訊：「不想多談，昨天我出了些事，帶50CC給我，與一鹽給│毒品有關係，但是當時講「50ＣＣ│我小朋友告訴我說有一個阿伯一直│
│    │我。」（警卷(一)第51頁）                                │」我現在忘記了，好像是買化學藥│來找我，我想法就好吧叫他拿一點│
│    │                                                      │品。（本院卷第152頁）         │來，但乙○○拿來之後我都沒有做│
│    │                                                      │                              │，因為如果有作就成功，不可能會│
│    │                                                      │                              │拖到現在。（本院卷第155頁）   │
│    │                                                      │                              │我11月23日傳簡訊給乙○○「昨天│
│    │                                                      │                              │我出一些事情，拿50CC跟鹽少取給│
│    │                                                      │                              │我」是指因為他跟我講說藥丸的東│
│    │                                                      │                              │西變成水了，那50CC是藥丸變成的│
│    │                                                      │                              │水，鹽是他叫我用鹽酸下去試試，│
│    │                                                      │                              │因為他一直打電話，我就叫他拿一│
│    │                                                      │                              │些過來。（偵卷(二)第44頁）      │
├──┼───────────────────────────┼───────────────┼───────────────┤
│    │時間：98年11月30日14時35分                            │當時我將全部東西丟給他。（譯文│                              │
│    │發話人A ：乙○○（0000000000）                        │中所稱「要拿水給我」是什麼水？│                              │
│    │受話人B ：甲○○（0000000000）                        │）就是一碗打出來的水。（起訴書│                              │
│    │                                                      │附表一編號13那碗，你拿給被告林│                              │
│ 13 │                                                      │常輝是液體還是粉末狀？）粉末狀│                              │
│    │B ：喂。A ：喂。B ：恩。A ：阿有弄好了嗎？B ：啊？A ：│。（本院訴字卷第153頁）       │                              │
│    │有沒有處理給你？B ：有，剛剛才走。A ：是喔。B ：恩。A │                              │                              │
│    │：你剛剛在跟他聊天嗎？B ：啊！A ：要不要我幫忙？B ：不│                              │                              │
│    │用啦現在是說那個啦，你又說要拿『水』給我到底是…現在是│                              │                              │
│    │…。A ：看你要用『水』還是怎樣阿！還是我現在過去那邊，│                              │                              │
│    │我們出來講！B ：你坐下來講一下好不好？A ：這樣喔！B ：│                              │                              │
│    │恩。A ：等一下我們去哪裡？B ：恩…隨便阿！庄子附近！A │                              │                              │
│    │：庄子附近喔。B ：恩。A ：那就那個『…』那邊知道嗎？B │                              │                              │
│    │：恩？A ：『…』那邊你知道嗎？B ：我不知道。A ：…那裡│                              │                              │
│    │，都可以阿，你方便就好，我去載你好了。B ：好…這樣子，│                              │                              │
│    │OK啦。A ：我去載你是不是？B ：…。A ：你再走出來。B ：│                              │                              │
│    │好，要多久？（警卷(一)第54頁）                          │                              │                              │
├──┼───────────────────────────┼───────────────┼───────────────┤
│    │時間：98年11月30日13時27分                            │（何謂『煮雞』？）就是煮我拿給│電話中我提到「你拿給我的那個…│
│    │發話人A ：乙○○（0000000000）                        │ 甲○○的那碗粉。（本院訴字卷 │」，『那個』指的就是前述扣押物│
│    │受話人B ：甲○○（0000000000）                        │ 第153頁反面）                │編號13的物品，那個東西如前述是│
│ 14 │                                                      │                              │乙○○拿給我的，原本是用5000CC│
│    │B ：喂。A ：恩恩恩。B ：怎樣？怎樣？A ：…。B ：你拿給│                              │的玻璃杯裝的，『弄到破掉了』是│
│    │的那個…弄到破掉了，喂！A ：你說全部喔？B ：不是啦，那│                              │指我不小心將該燒杯摔破，後來我│
│    │個『鍋子』有沒有，『煮雞』煮到破掉了。A ：喔。B ：對阿│                              │才改用碗裝，我提到「那個鍋子有│
│    │，那個5000，對對對…。A ：那邊還有沒有B ：我這邊怎麼可│                              │沒有，煮雞煮到破掉了」，其中『│
│    │能會有。A ：我現在拿過去給你。B ：好阿。A ：…。B ：阿│                              │鍋子』就是前述5000CC燒杯，『煮│
│    │那個…。A ：還要什麼？B ：沒有了，就這個。A ：要在哪裡│                              │雞』是指前述乙○○給我的那碗粉│
│    │？B ：在…沒關係，你就看到哪裡，到這邊附近。A ：要不要│                              │末，他要我加水下去煮，看粉末的│
│    │拿水過去？…。B ：要不然見面再講好了，到那邊，…附近再│                              │顏色會不會比較白，但實際上我並│
│    │打給我。A ：好。」（警卷(一)第47頁）                    │                              │沒有真正去煮。乙○○問我「還要│
│    │                                                      │                              │什麼」，我回答「沒有了，就這個│
│    │                                                      │                              │」是指只需要再一個5000CC的燒杯│
│    │                                                      │                              │過來就好。（偵卷(二)第5 頁背面至│
│    │                                                      │                              │第6頁 ）                      │
│    │                                                      │                              │我在11月30日跟乙○○說「鍋子煮│
│    │                                                      │                              │到破掉了」，「鍋子」是500CC （│
│    │                                                      │                              │5000CC？）的燒杯，杯子是我不小│
│    │                                                      │                              │心打破的，我騙他說煮破了，他跟│
│    │                                                      │                              │我說他要再拿過來。（偵卷(二)第36│
│    │                                                      │                              │頁）                          │
└──┴───────────────────────────┴───────────────┴───────────────┘

司法院資訊處製作；財團法人民間司法改革基金會備份。
